it: Stile del caricabatterie: Stand 2-in-1; Dock 3-in-1; Supporto auto; Docking station; Pad multi-dispositivo pieghevole; Disco magnetico; Pad; Combo power bank; Supporto; Altro
el: Στυλ φορτιστή: Βάση 2 σε 1; Βάση 3 σε 1; Βάση αυτοκινήτου; Σταθμός σύνδεσης; Αναδιπλούμενη βάση πολλαπλών συσκευών; Μαγνητικός δίσκος; Σημειωματάριο; Συνδυασμός με power bank; Κατακόρυφη; Άλλο
pt-PT: Estilo do carregador: Suporte 2 em 1; Dock 3 em 1; Suporte de carro; Estação de ancoragem; Base dobrável multidispositivo; Disco magnético; Tapete; Combinação com power bank; Suporte; Outro
pl: Styl ładowarki: Stojak 2 w 1; Stacja dokująca 3 w 1; Uchwyt samochodowy; Stacja dokująca; Składana mata do wielu urządzeń; Magnetyczny krążek; Podkładka; Kombinacja z powerbankiem; Statyw; Inne
ko: 충전기 스타일: 2-in-1 스탠드; 3-in-1 독; 차량용 거치대; 도킹 스테이션; 접이식 멀티 디바이스 패드; 마그네틱 퍽; 패드; 보조배터리 콤보; 스탠드; 기타
pt-BR: Estilo do carregador: Suporte 2 em 1; Dock 3 em 1; Suporte para carro; Estação de acoplamento; Base dobrável multidispositivo; Disco magnético; Bloco; Combinação com power bank; Suporte; Outro
zh-TW: 充電器樣式: 二合一立架; 三合一底座; 車用支架; 擴充底座; 折疊式多裝置充電板; 磁吸式圓盤; 墊紙; 行動電源組合; 立架; 其他
sl-SI: Slog polnilnika: 2 v 1 stojalo; 3 v 1 postaja; Avtomobilski nosilec; Priključna postaja; Zložljiva podloga za več naprav; Magnetni disk; Beležka; Kombinacija z prenosno baterijo; Stojalo; Drugo
sk-SK: Štýl nabíjačky: Stojan 2 v 1; Dok 3 v 1; Automobilový držiak; Dokovacia stanica; Skladacia podložka pre viac zariadení; Magnetický puk; Blok; Kombinácia s powerbankou; Stojan; Iné
en: Charger style: 2-in-1 stand; 3-in-1 dock; Car mount; Docking station; Foldable multi-device pad; Magnetic puck; Pad; Power bank combo; Stand; Other
sv: Laddarstil: 2-i-1-ställ; 3-i-1-docka; Bilfäste; Dockningsstation; Hopfällbar flerenhetsmatta; Magnetisk puck; Block; Powerbank-kombo; Stativ; Övrigt
ru: Стиль зарядного устройства: Подставка 2-в-1; Док-станция 3-в-1; Автомобильный держатель; Док-станция; Складная многофункциональная площадка; Магнитный диск; Блокнот; Комбо с повербанком; Подставка; Другой
fr: Type de chargeur: Support 2 en 1; Station d'accueil 3 en 1; Support de voiture; Station d'accueil; Tapis multi-appareils pliable; Palet magnétique; Tampon; Combo batterie externe; Support; Autre
ja: 充電器スタイル: 2-in-1スタンド; 3-in-1ドック; 車載マウント; ドッキングステーション; 折りたたみ式マルチデバイスパッド; マグネットパック; パッド; モバイルバッテリー一体型; スタンド; その他
zh-CN: 充电器样式: 二合一支架; 三合一底座; 车载支架; 扩展坞; 可折叠多设备充电板; 磁吸充电器; 垫子; 充电宝组合; 支架; 其他
nb: Laderstil: 2-i-1 stativ; 3-i-1 dokk; Bilfeste; Dokkingstasjon; Sammenleggbar flerenhetsplate; Magnetisk puck; Pad; Powerbank-kombinasjon; Stativ; Annet
da: Opladerstil: 2-i-1 stander; 3-i-1 dock; Bilholder; Dockingstation; Foldbar multi-enhed plade; Magnetisk puck; Pad; Powerbank kombi; Stativ; Andet
bg-BG: Стил на зарядното устройство: Стойка 2 в 1; Док станция 3 в 1; Автомобилна стойка; Док станция; Сгъваема подложка за множество устройства; Магнитен диск; Подложка; Комбинация с външна батерия; Стойка; Други
cs: Styl nabíječky: Stojan 2 v 1; Dok 3 v 1; Držák do auta; Dokovací stanice; Skládací podložka pro více zařízení; Magnetický puk; Blok; Kombinace s powerbankou; Stojan; Jiné
lt-LT: Įkroviklio stilius: 2 viename stovas; 3 viename dokas; Automobilinis laikiklis; Dokovimo stotelė; Sulankstomas kelių įrenginių kilimėlis; Magnetinis diskas; Bloknotas; Nešiojamos baterijos derinys; Stovas; Kita
tr: Şarj cihazı stili: 2'si 1 arada stand; 3'ü 1 arada dok; Araç tutacağı; Yerleştirme istasyonu; Katlanabilir çoklu cihaz pedi; Manyetik disk; Ped; Güç bankası kombinasyonu; Stant; Diğer
th: รูปแบบเครื่องชาร์จ: แท่นชาร์จ 2 อิน 1; ด็อคชาร์จ 3 อิน 1; ที่ยึดในรถ; สถานีเชื่อมต่อ; แผ่นชาร์จหลายอุปกรณ์พับได้; ฐานชาร์จแม่เหล็ก; สมุดฉีก; ชุดพาวเวอร์แบงค์; ที่ตั้ง; อื่นๆ
hu: Töltő stílusa: 2 az 1-ben állvány; 3 az 1-ben dokkoló; Autós tartó; Dokkolóállomás; Összecsukható többeszközös töltőlap; Mágneses korong; Mappa; Power bank kombináció; Álló; Egyéb
vi: Kiểu bộ sạc: Giá đỡ 2 trong 1; Dock 3 trong 1; Giá đỡ xe hơi; Trạm kết nối; Đế đa thiết bị gấp được; Đĩa từ tính; Tập giấy thấm; Kết hợp pin dự phòng; Giá đỡ; Khác
de: Ladegerätstil: 2-in-1-Ständer; 3-in-1-Dock; Autohalterung; Dockingstation; Faltbares Multi-Geräte-Pad; Magnetischer Puck; Block; Powerbank-Kombi; Ständer; Sonstiges
es: Estilo del cargador: Soporte 2 en 1; Base 3 en 1; Soporte para coche; Estación de acoplamiento; Almohadilla plegable multidispositivo; Disco magnético; Libreta; Combinación con banco de energía; Soporte; Otros
nl: Laderstijl: 2-in-1 standaard; 3-in-1 dock; Autohouder; Dockingstation; Opvouwbare pad voor meerdere apparaten; Magnetische puck; Pad; Powerbank-combinatie; Standaard; Andere
fi: Laturin tyyli: 2-in-1-teline; 3-in-1-telakka; Autoteline; Telakointiasema; Taittuva monilaitematto; Magneettikiekko; Pehmuste; Varavirtalähdeyhdistelmä; Jalusta; Muu
ro-RO: Tip de încărcător: Stand 2 în 1; Dock 3 în 1; Suport auto; Stație de andocare; Pad pliabil multi-dispozitiv; Puck magnetic; Carnețel; Combinație cu baterie externă; Suport; Altele
hr-HR: Stil punjača: 2-u-1 postolje; 3-u-1 priključna stanica; Automobilski držač; Priključna stanica; Sklopiva podloga za više uređaja; Magnetski disk; Podloga; Kombinacija s vanjskom baterijom; Stalak; Ostalo